# 关于母子公司之间的吸收合并

提问人：千江月 75 时间：2022-07-31 16:56:37
陈版主，您好！某集团公司A吸收合并全资子公司B，企业所得税选择一般性税务重组。
假设B的账面总资产为 4730 万元，其中：房屋及不动产 4383 万元，其余为动产和货币资金账面净资产为 4725 万元，假如房屋及不动产的评估价值为含税 5412 万元，（增值税符合不征税条件，开具不征税发票，B公司未抵扣的进项税结转至A抵扣）
合并后，A公司以 5412 万元将上述资产对外投资，吸收合并价值和投资之间没有差异。（经咨询主管税务机关，不征税发票按 5412 万元开具）（忽略整体方案的合理性，因为是国有企业，并未考虑经济性原则，先吸收合并再投资，这个方案已经报国资委批准）
问题：吸收合并方还是应该按账面值（审定后的）入账吧，即使已经进行了资产评估。评估值只是改变了资产的计税基础。

回答人：chenyiwei
可以这样理解。母公司吸收合并子公司，在母公司个别报表层面应遵循《企业会计准则解释第 7 号》第四条规定。